臺灣桃園地方法院交通事件裁定　　 　 96年度交聲字第520號
原處分機關　交通部公路總局新竹區監理所中壢監理站
異　議　人
即受處分人　甲○○
上列異議人因違反道路交通管理處罰條例案件，對於交通部公路
總局新竹區監理所中壢監理站於民國96年8 月6 日以壢監裁字第
裁53-E00000000號（原舉發通知單號碼：新竹市警察局竹市警交
字第E00000000 號）違反道路交通管理事件裁決書所為之處分，
聲明異議，本院裁定如下：
    主  文
異議駁回。
    理  由
一、聲明異議意旨略以：異議人即受處分人甲○○於民國96年7
    月1 日凌晨3 時25分許，行經延平路二段香北橋河堤道路是
    要上快速道路返回桃園，因迷路而迴轉，非如員警所述逆向
    行駛，且該路段是寬度不到半公里之田邊小路，更無有在道
    路上高速競駛並與警車追逐之情事，員警當場攔停舉發「二
    輛車以上在道路上高速競駛並與警車追逐、逆向行駛」之違
    規行為，與事實不符，且員警執行勤務並未攜帶科學儀器採
    證，以證明異議人確有危險駕駛之違規情事，亦有疑慮。原
    處分機關認異議人違反道路交通管理處罰條例第43條第3 項
    、第4 項，而裁決異議人罰鍰新臺幣（下同）30,000元，並
    吊銷駕駛執照3 年，吊扣汽車牌照3 個月，顯有錯誤，為此
    聲請撤銷原處分云云。
二、原處分意旨略以：異議人即受處分人甲○○於96年7 月1 日
    凌晨3 時25分許駕駛車牌號碼DX-5060 號自用小客車，行經
    新竹市○○路○段香北橋河堤道路，為新竹市警察局第三分
    局朝山派出所警員攔停舉發「二輛車以上之汽車在道路上競
    駛並與警車追逐、逆向行駛（危險駕駛）」違反道路交通管
    理事件，並以竹市警交字第E00000000 號通知單當場舉發，
    通知受處分人應於96年7 月16日前到案，因受處分人到案提
    出申訴，並經原處分機關認異議人有二輛以上汽車共同在道
    路上以危險方式駕駛，及駕駛汽車與他車共同在道路上以危
    險方式在道路上駕駛之情事，爰依道路交通管理處罰條例第
    43 條 第3 項、第4 項，以壢監裁字第裁53-E00000000號裁
    決書，裁處異議人罰鍰30,000元，並吊銷駕駛執照3 年，吊
    扣汽車牌照3 個月等語。
三、按二輛以上之汽車在道路上競駛者，處汽車駕駛人30,000元
    以上90,000元以下罰鍰，並當場禁止其駕駛及吊銷其駕駛執
    照；又汽車駕駛人有危險駕駛或競駛行為者，並吊扣該車輛
    牌照3 個月，道路交通管理處罰條例第43條第3 項、第4 項
    分別定有明文。另依同條例第67條第2 項規定：汽車駕駛人
    ，曾依第43條之規定吊銷駕駛執照者，3 年內不得考領駕駛
    執照。
四、異議人固不否認於上揭時、地駕駛車牌號碼DX-5060 號自小
    客車，行經上開路段，及經新竹市警察局第三分局朝山派出
    所員警擎單舉發「二輛以上之汽車在道路上競駛並與警車追
    逐、逆向行駛」之違規事實，除處以罰鍰外，並吊銷駕駛執
    照3 年，吊扣汽車牌照3 月，惟矢口否認有在道路上高速競
    駛及逆向行駛之違規情事，並以前揭情詞置辯，經查：
(一)經證人即於96年7 月1 日在上揭地點舉發本件違規之新竹市
    警察局第三分局朝山派出所警員邱昌隆於本院調查時具結證
    稱：於96年7 月1 日當天，我們原先在西濱公路執行凌晨0
    點到4 點的擴大臨檢勤務，但於凌晨1 點30分許接獲通報有
    機車飆車行為，便由交通組組長臨時變更為防飆勤務並加強
    巡邏，約凌晨3 時20分許，在西濱公路76公里處發現約有2
    、30部汽車，以時速100 公里左右的速度由北往南高速競駛
    中，彼此間並有蛇行、超車的動作，當時我們有開警示燈並
    準備作攔檢的動作，我們有開警車追逐該些車輛，他們沿著
    西濱公路78公里處左轉宮口街後出現岔路，彼此便往不同道
    路竄逃，我們追到浸水北街及客雅溪河堤道路時，因已有警
    力在該處佈署攔停，他們又往旁邊的小路走，我們繼續在後
    追逐至河堤道路時，始前後包抄攔停下5 部車輛。我們在追
    該些車輛時的時速至少有100 公里，而西濱公路的速限是80
    公里，且當時是深夜時分，且無岔路，路上除了競速車輛並
    無其他車輛再駛入，因此不會有跟丟的情況等語明確。且參
    諸證人邱昌隆為依法執行勤務之員警，依其開車及執行勤務
    之經驗，雖然沒有實際測速，惟判斷實際車速應無誤差過大
    之疑慮，此時舉發本件違規事實之執勤警員即為重要之證人
    ，而本件證人邱昌隆與異議人素無怨懟，亦無自陷偽證刑責
    而構詞誣賴異議人之理，其證言應屬可信。此外復有現場圖
    及照片在卷可稽。足認異議人當時係與他車競速且為危險行
    駛行為，而非如其所辯稱係因為出遊而走錯路等情甚明。
(二)另異議人又辯稱: 執行勤務之員警未隨身攜帶科學儀器採證
    ，以證明異議人確有競速、逆向之違規情事，恐有疑慮，且
    僅與被查獲車輛其中1 輛車之駕駛人陳坤雄相約出遊，非如
    警員所述之二輛以上汽車共同高速競駛情形云云。依證人於
    本院調查時具結證稱：當時是因為臨時變更為防飆勤務，所
    以沒有隨身攜帶科學儀器為測速及攝影的動作，是於攔停異
    議人之違規車輛後才作採證的動作等語。異議人既未能提出
    反面證據以推翻證人之前開證述且證明其確無違規行為，尚
    難認其辯解可採。且共同危險駕駛之汽車駕駛人是否相互認
    識，顯與其等是否會共同在道路上危險駕駛並無必然關連，
    異議人執此否認與他車共同危險駕駛，亦無可採。故證人邱
    昌隆前揭證述應較異議人所辯為可採，則異議人於96年7 月
    1 日凌晨3 時25分許在上揭地點應有駕車在道路上高速競駛
    並與警車追逐及逆向行駛之違規行為，應堪認定。
五、綜上，異議人身為汽車駕駛人，確有在前揭時、地，駕駛車
    牌號碼DX-5060 號自用小客車於道路上與他車共同高速競駛
    ，並與警車追逐及逆向行駛（危險駕駛）之違規行為，洵堪
    認定。從而，原處分機關依道路交通管理處罰條例第43條第
    3 項、第4 項，裁處受處分人30,000元罰鍰，並吊銷駕駛執
    照3 年，吊扣汽車牌照3 月，核無違誤。異議人之異議為無
    理由，應予駁回。
六、據上論斷，應依道路交通案件處理辦法第19條，裁定如主文
    。
中　　華　　民　　國　　96　　年　　9 　　月　　27　　日
                  臺灣桃園地方法院交通法庭
                            法　官　陳  月  雯
以上正本證明與原本無異。
如不服本裁定，應於裁定送達後5 日內，向本院提出抗告狀（應
附繕本）。
                            書記官  王  峻  宏
中　　華　　民　　國　　96　　年　　10　　月　　2 　　日
